【裁判字號】    97,交易,257
【裁判日期】    971117
【裁判案由】    過失致死等
【裁判全文】
臺灣彰化地方法院刑事判決             97年度交易字第257號
公  訴  人  臺灣彰化地方法院檢察署檢察官
被      告  甲○○
                    樓
上列被告因過失致死等案件，經檢察官提起公訴（97年度偵字第
8644、8780號），本院判決如下：
    主  文
甲○○服用酒類，不能安全駕駛動力交通工具而駕駛，處有期徒
刑月；又因過失致人於死，處有期徒刑柒月。應執行有期徒刑
玖月，緩刑肆年。
    事  實
一、甲○○明知飲酒後不得駕駛動力交通工具，於民國97年7月9
    日晚間9時許，在彰化縣社頭鄉某釣蝦場內，與友人蕭景華
    共飲用啤酒，已達不能安全駕駛動力交通工具之程度後，竟
    仍不顧自己及公眾安全，於翌日凌晨1時許，車牌號碼P6-07
    99號自小客車附載蕭景華，欲載蕭景華回家，並沿彰化縣社
    頭鄉○○路由西往東方向行駛，於該日凌晨1時25分許，行
    經忠義路588號前時，本應注意駕駛人飲酒後吐氣所含酒精
    成分超過每公升0.25毫克以上者，不得駕車，且汽車行駛時
    ，駕駛人應注意車前狀況，並隨時採取必要之安全措施。而
    依當時狀況雖為夜間有雨，然有照明，且路面無缺陷、無障
    礙，依其智識或能力並無不能注意之情事，竟疏未注意及此
    ，且不勝酒力而駕車失控駛入對向車道，並撞上陳瑞良位於
    社頭鄉○○路588號房屋之柱子，致甲○○自己受有頭皮撕
    裂傷、左胸第5、6、7、8、9根肋骨折、右胸第6根肋骨骨折
    、右腳根骨骨折、左手肘撕裂傷等傷害，而乘客蕭景華當場
    因撞力過大而心臟破裂，陳瑞良聞聲察看並報警處理，蕭景
    華經送往彰化縣員林鎮員生醫院急救後仍不治死亡，甲○○
    則由員榮醫院轉送彰化秀傳醫院，經由醫護人員抽取其血後
    發現其血液中酒精濃度為255.5MG/DL（換算成酒精濃度呼氣
    值為1.27MG/L）。
二、案經彰化縣警察局田中分局報告暨臺灣彰化地方法院檢察署
    檢察官相驗後自動檢舉偵查起訴。
    理  由
一、上揭事實，業據被告甲○○於偵查中及本院審理時均坦承不
    諱，復有員生醫院非病死者司法相驗病歷摘要、刑法第185
    條之3案件測試觀察紀錄表、員榮綜合醫院血清檢驗報告單
    ，彰化縣警察局道路交通事故當事人酒精測定紀錄表、道路
    交通事故現場圖、道路交通事故調查報告表（一）、（二）
    、現場照片8紙，及臺灣彰化地方法院檢察署相驗筆錄、相
    驗屍體證明書、檢驗報告書附卷可參。又汽車駕駛人飲用酒
    類後，其吐氣所含酒精濃度超過每公升0.25毫克以上者，不
    得駕車；汽車行駛時，駕駛人應注意車前狀況，並隨時採取
    必要之安全措施，道路交通安全規則道路交通安全規則第11
    4條第2款、第94條第3項分別定有明文，被告駕車自應注意
    上述規定，而依當時狀況雖為夜間有雨，然有照明，且路面
    無缺陷、無障礙，有前揭道路交通事故調查報告表可憑，被
    告並無不能注意之情事，而被告因酒精濃度過量，駕車失控
    而駛入對照車道，並撞上路旁民宅之水泥柱，造成被害人蕭
    景華死亡，被告就本件事故之發生顯有過失。又被害人之死
    亡係因本件車禍撞擊所致，被告之過失行為，與被害人之死
    亡結果間，具有相當因果關係無疑。本件事證已明，被告上
    開犯行均堪認定，應依法論科。
二、核被告所為，係犯刑法第185條之3服用酒類不能安全駕駛動
    力交通工具而駕駛罪及第276條第1項過失致死罪。又被告酒
    醉駕車因而致蕭景華死亡，應負刑法第276條第1項過失致死
    之罪責，此部分應依道路交通管理處罰條例第86條第1項加
    重其刑。被告所犯前開2罪間，犯意各別，行為互殊，應分
    論併罰。爰審酌被告前無犯罪科刑紀錄，有臺灣高等法院被
    告前案紀錄表在卷可參，素行良好，然因服用酒類仍駕駛車
    輛，致肇本件車禍，過失程度不輕，致被害人死亡之結果，
    對被害人及其家屬造成無可彌補之損失，惟肇事後已與被害
    人家屬達成民事和解，有彰化縣社頭鄉調解委員會調解書附
    卷可佐，犯後態度良好等一切情狀，分別量處如主文所示之
    刑，暨定應執行之刑。又被告素行良好，前未曾因故意犯罪
    受有期徒刑以上刑之宣告，其於犯後已與被害人家屬達成民
    事和解賠償，經此科刑教訓後，當能知所警惕，而無再犯之
    虞，本院認所宣告之刑，以暫不執行為適當，爰依刑法第74
    條第1項第1款之規定，宣告緩刑4年，以啟自新，並觀後效
    。
據上論斷，應依刑事訴訟法第299條第1項前段，刑法第185條之3
、第276條第1項、第51條第5款、第74條第1項第1款，道路交通
管理處罰條例第86條第1項，刑法施行法第1條之1，判決如主文
。
本案經檢察官鄭少到庭執行職務
中    華    民    國     97    年    11   月    17    日
                  刑事第六庭    法      官  鮑慧忠
以上正本證明與原本無異。
如不服本判決，應於判決送達後10日內，向本院提出上訴書狀，
上訴書狀應「敘述具體上訴理由」，並按他造當事人之人數附繕
本。「切勿逕送上級法院」。
告訴人或被害人對於判決如有不服具備理由請求檢察官上訴者，
其上訴期間之計算係以檢察官收受判決正本之日期為準。
中    華    民    國    97    年    11    月    17    日
                                書  記  官  陳秀娟
附錄本案論罪科刑法條全文：
中華民國刑法第185條之3
服用毒品、麻醉藥品、酒類或其他相類之物，不能安全駕駛動力
交通工具而駕駛者，處一年以下有期徒刑、拘役或科或併科十五
萬元以下罰金。
中華民國刑法第276條
（過失致死罪）
因過失致人於死者，處2年以下有期徒刑、拘役或2千元以下罰金
。
從事業務之人，因業務上之過失犯前項之罪者，處5年以下有期
徒刑或拘役，得併科3千元以下罰金。


司法院資訊處製作；財團法人民間司法改革基金會備份。
